【裁判字號】    89,交易,116
【裁判日期】    891031
【裁判案由】    公共危險
【裁判全文】
臺灣新竹地方法院刑事判決                        八十九年度交易字第一一六號
    公  訴  人  臺灣新竹地方法院檢察署檢察官
    被      告  甲○○
右被告因公共危險等案件，經檢察官聲請簡易判決處刑（八十九年度偵字第二六一七
號、第二七五○號），本院認不應逕以簡判決處刑，改依通常程序審理，判決如左：
    主  文
甲○○連續服用酒類，不能安全駕駛動力交通工具而駕駛，處有期徒刑柒月。
    事  實
一、甲○○曾因公共危險（酒醉駕車）案件，經本院判處有期徒刑三月，如易科罰金
    以銀元三百元折算一日，緩刑二年，甫於民國八十九年二月二十一日確定，現仍
    於緩刑期間。其明知飲酒後駕車將導致其注意能力減低、反應能力變慢，在此時
    仍駕車行駛於馬路上，隨時有致他人於死、傷之危險，且道路交通管理處罰條例
    定有於飲酒後呼氣之酒精濃度達每公升空氣含Ｏ‧二五毫克時即不得駕車之規定
    ，竟仍基於概括之犯意，先在八十九年三月十九日中午某時，先在新竹市○○路
    某小吃店內，飲用米酒加保利達，並酒醉後已達不能安全駕駛動力交通工具之狀
    況下，猶駕駛車號ＲＵＮ─八○二號機車行駛，由新竹市○○路往民生路方向行
    駛，迨於是日（十九日）下午二時二十分許，途經新竹市○○路與東大路交岔路
    口時，本應注意駕駛人駕駛汽車，應遵守號誌之指示，竟疏未注意其行駛方向之
    號誌係紅燈仍貿然前駛，以致撞及由朱惠玲所駕駛，沿新竹市○○路往南寮方向
    綠燈直行之ＫＴ－九四七○號自小客車，幸朱惠玲並未受傷，經警方據報前往處
    理，經測試甲○○其吐氣所含酒精成分高達每公升○點八五毫克。甲○○猶不知
    悔改，復於同年四月十一日中午某時許，在新竹市○○路友人處，飲用啤酒及米
    酒加維士比，酒醉後已達不能安全駕駛動力交通工具之狀態後，猶於同日下午三
    時許，騎乘上述機車，行經新竹市○○街、世界街口時，為警攔查，並測試其吐
    氣後所含酒精成分高達每公升一點○二毫克。
二、案經新竹市警察局第一分局、第二分局報告台灣新竹地方法院檢察署檢察官偵查
    起訴。
    理  由
一、右揭事實，除被告辯稱其因有精神方面之疾病，致其無法控制喝酒之慾望外，迭
    據被告甲○○於警訊、偵查及本院審理時坦承不諱，核與被害人朱惠玲於警訊、
    檢察官偵查中指述之情節相符，並有道路交通事故調查報告表一份、被告呼氣酒
    精濃度為每公升零點八五毫克、一點○二毫克之酒精濃度測試紙各乙紙等附卷可
    稽。按酒精濃度呼氣已達每公升零點五五毫克時，肇事率為一般正常人之十倍，
    有法務部八十八年五月十八日所發之法八八檢字第００一六六九號函在卷為憑，
    是被告服用酒類已至不能安全駕駛之事實，應堪以認定。被告辯以右揭情詞，並
    提出診斷證明書一份為證，然查，被告於八十九年三月十九日案發時，係騎乘機
    車至新竹市○○路與友人飲酒，是其於飲酒前即知悉飲酒後須駕駛機車返回住處
    ，仍自陷於酒醉無法安全駕駛動力交通工具之狀態；而其於該日係自新竹市○○
    路駕駛機車至新竹市○○路與東大路口；八十九年四月十一日係自新竹市○○路
    駕駛機車至同市○○街與長安街口，且為避開警察臨檢及能騎乘速度較慢，故意
    選擇小路行駛等情，業據被告自承在卷；為遭警查獲時對於在何時何地與何人飲
    酒，飲酒之種類、量數均能明白陳述，是其於飲酒前及為警查獲當時對於外界事
    務之判斷能力，較普通人之平均程度，並無顯然減退之情形甚明。況被告曾因公
    共危險酒醉駕車案件，經本院判處有期徒刑三月，如易科罰金以銀元三百元折算
    一日，緩刑二年，甫於民國八十九年二月二十一日確定，現仍於緩刑期間，其對
    於飲酒後駕車將導致其注意能力減低、反應能力變慢，不得駕駛機車，亦難諉為
    不知。再本案經送行政院衛生署新竹醫院鑑定結果，認被告飲酒行為雖符合「酒
    精依賴」之診斷，然其於犯行當時與鑑定時均無罹患精神疾病等語，有該院八十
    九年九月十五日八九新醫精字第四八七三號函所附之精神鑑定報告可憑，與本院
    上開認定相符。雖該鑑定書認被告於犯行當時受酒精影響，以致對外界事務之判
    斷能力較普通人之平均程度有顯著減退之情形，惟亦認飲酒乃被告之自由意思所
    能決定亦須受罰等詞，惟被告就酗酒所得導致之違法犯行，非僅有所預見，且知
    之甚稔，已如前述，縱因飲酒導致精神耗弱或心神喪失，然被告對於原因階段之
    飲酒與否，既有絕對之意思決定自由，就飲酒後行為階段之所為，自不得享有不
    罰或減輕刑責之法律評價，此乃原因自由行為理論之當然結論，是被告上開以精
    神耗弱或心神喪失一節，即無足採，罪證明確，犯行堪以認定，應依法論科。
二、核被告甲○○所為，係犯刑法第一百八十五條之三之公共危險罪。被告自承其喝
    酒後即想到處跑想開車等語，且其二次犯行，時間緊接，方法相同，觸犯構成要
    件相同之罪名，顯係基於概括犯意為之，依連續犯規定論以一罪，並依法加重其
    刑。爰審酌被告曾因公共危險酒醉駕車案件，經本院判處有期徒刑三月，如易科
    罰金以銀元三百元折算一日，緩刑二年，甫於民國八十九年二月二十一日確定，
    現仍於緩刑期間，有臺灣高等法院被告全國前案紀錄表在卷可參，猶不知警惕，
    仍酒後駕車致肇事，所生危害非淺，兼衡其犯後坦承犯行等一切情狀，量處如主
    文所示之刑，以示懲儆。
據上論斷，應依刑事訴訟法第四百五十二條、第二百九十九條第一項前段，刑法第五
十六條、第一百八十五條之三，判決如主文。
本案經檢察官章京文到庭執行職務。
中      華      民      國    八十九    年      十      月    三十一    日
                                臺灣新竹地方法院交通法庭
                                    法  官  滕治平
右正本證明與原本無異。
如不服本判決，應於判決送達後十日內向本院提出上訴狀( 應附繕本 )，上訴於
臺灣高等法院。
                                    書記官  江靜玲
中      華  民      國    八十九    年      十      月    三十一    日
附錄：
刑法第一百八十五之三
服用毒品、麻醉藥品、酒類或其他相類之物，不能安全駕駛動力交通工具而駕駛者，
處一年以下有期徒刑、拘役或三萬元以下罰金。


司法院資訊處製作；財團法人民間司法改革基金會備份。
